# 求助陈版主，期初未分配利润的疑问。

提问人：liuweisheng 时间：2021-03-19 08:05:05
2020 年 1 月 1 日，A公司购买B公司100%股权，A公司 20 年合并报表中，期初未分配利润要不要加B公司的部分，这块怎么理解。谢谢版主解惑。

回答人：chenyiwei
考虑A收购B是否构成同一控制下合并。
如果构成同一控制下合并，则合并报表需追溯重述前期比较数据，相应地重述后的合并期初未分配利润将包含B公司自被纳入当前最终控制方控制之日起累积形成的留存收益（含盈余公积、未分配利润）。
如果是非同一控制下合并，则合并报表的期初未分配利润不变。